【裁判字號】    99,上訴,287
【裁判日期】    990525
【裁判案由】    妨害性自主
【裁判全文】
臺灣高等法院臺南分院刑事判決         99年度上訴字第287號
上  訴  人
即  被  告  丙○○
選任辯護人  許安德利律師
            許世律師
上列上訴人因妨害性自主案件，不服臺灣臺南地方法院98年度訴
字第1188號中華民國99年1月29日第一審判決（起訴案號：臺灣
臺南地方法院檢察署98年度偵字第7591號），提起上訴，本院判
決如下：
    主  文
原判決撤銷。
丙○○無罪。
    理  由
一、公訴意旨略以：丙○○係臺南市「長恩老人養護中心」（下
    稱長恩中心）負責人丁○○之胞弟，代號0000-0000（西元
    1980年3月間出生，其餘年籍等資料詳卷、以下稱甲○）則為
    長恩中心所僱用之外籍女傭，負責從事老人看護工作。民國
    98年3月1日上午10時許，丙○○在長恩中心一樓擺放餐桌地
    點附近，見甲○單獨在該處整理東西，竟基於強制猥褻之犯
    意，趨近甲○，並自後方以雙手強力環抱住甲○、強制撫摸甲○胸部，經甲○哭泣力拒、試圖以手推開未果後，遭丙○○
    當場強制猥褻得逞。此時，適有長恩中心住院院民之家屬乙○○，因欲前往洗手間路過該處，瞧見甲○有反抗動作，感
    覺情況有異，乃出聲『你們在做啥』（台語發音）喊聲制止
    ，丙○○聞聲後始鬆手自行離去。因認被告丙○○係犯刑法
    第224條強制猥褻罪嫌。
二、程序部分：
（一）依性侵害犯罪防治法第12條第2項之規定，司法機關所製
      作必須公示之文書，不得揭露足以識別被害人身分之資訊
      。是就被害人則以代號甲○稱之（關於被害人甲○出生年月
      之記載，係用於查明甲○於案發之時，係已年滿20歲之女
      子，其餘姓名、住所等資料詳卷）。
（二）公訴人就起訴之犯罪事實，提出：(1)被告丙○○於偵查中
      之陳述、(2)證人甲○於警局及偵查中指訴、(3)證人戊○○
      即長恩中心護理長於偵查中證述、(4)證人乙○○於警局及
      偵查中證述、(5)甲○右手臂瘀青照片2張、現場草圖為證據
      。被告則主張：對其本人於偵查中所述之證據能力無意見
      ，但認為證人甲○、乙○○、戊○○分別於警局及偵查中
      之證述，均無證據能力，並表示要與甲○對質；另甲○右手
      臂瘀青照片2張及現場草圖均無證據能力等語。
（三）本院審核：(1)被告之供述部分，其已陳明無意見，且並無
      對被告違法取供之情事，自有證據能力。(2)告訴人甲○及
      證人乙○○於警詢中之證述部分：按被告以外之人於審判
      外之言詞或書面陳述，除法律有規定者外，不得作為證據
      。被告以外之人於檢察事務官、司法警察官或司法警察調
      查中所為之陳述，與審判中不符時，其先前之陳述具有較
      可信之特別情況，且為證明犯罪事實存否所必要者，得為
      證據，刑事訴訟法第159條第1項、第159條之2定有明文。
      查告訴人甲○及證人乙○○於警局之證述，均無刑事訴訟
      法第159條之2傳聞法則例外之情形，依同法第159條第1項
      規定，應認無證據能力。但得作為彈劾其他證據之真實與
      否之論證之用。(3)告訴人甲○、證人乙○○於偵查中之證
      述、及乙○○當庭繪製之草圖部分：按被告以外之人於偵
      查中向檢察官所為之陳述，除顯有不可信之情況者外，得
      為證據，刑事訴訟法第159條之1第2項定有明文。所謂「
      顯有不可信」之情況，係指其不可信之情形，甚為顯著了
      然者，固非以絕對不須經過調查程序為條件，然須從卷證
      本身，綜合訊問時之外部情況為形式上之觀察或調查，即
      可發現，無待進一步為實質調查之情形而言；至被告等當
      事人、代理人、辯護人、輔佐人若主張其顯有不可信之情
      形者，本乎當事人主導證據調查原則，自應負舉證責任，
      否則，被告以外之人向檢察官所為之陳述，毋庸另為證明
      ，即得作為認定被告犯罪之證據（最高法院96年度台上字
      第5684號判決意旨參照）。是被告既未主張告訴人甲○及
      證人乙○○於偵查中所為陳述有顯不可信之情況，且甲○
      於法院審理中亦到庭進行交互詰問，無礙於被告及辯護人
      之對質詰問權，另證人乙○○於偵查中則經檢察官告知證
      人據實陳述義務、具結之效果以及偽證之處罰後，始具結
      而為證述，並當庭繪製現場草圖，有各該偵查訊問筆錄及
      證人結文在卷足稽（見偵卷第9至16頁、第41至43頁），
      而就偵查筆錄製作之原因、過程及其功能等加以觀察，乃
      出於供述者之真意、並無違法取供之情事，又被告亦未主
      張對證人乙○○行使對質詰問權，是認告訴人甲○及證人
      乙○○於偵查中向檢察官所為供述、證述及所繪製之草圖
      均具證據能力。(4)證人戊○○於偵查中之證述部分：按證
      人、鑑定人依法應具結而未具結者，其證言或鑑定意見，
      不得作為證據，刑事訴訟法第158條之3定有明文。證人戊○○於偵查中經檢察官以證人身分訊問，雖依筆錄所載，
      檢察官曾告以具結之義務及偽證之處罰，並命證人朗讀結
      文後具結，然並未有證人結文附卷可證，顯然不符法定具
      結程序採書面結文之形式要件，是認不發生具結之效力，
      而無證據能力。(5)至於甲○右手臂瘀青照片部分：係依機
      器之功能，攝錄實物形貌而形成之圖像，除其係以人之言
      詞或書面陳述為攝取內容，並以該內容為證據外，照片所
      呈現之圖像，並非屬人類意思表達之言詞或書面陳述，故
      不屬刑事訴訟法第159條第1項規定傳聞法則之範圍內，且
      該照片係員警詢問甲○後，拍照存證所取得，手段合法，
      並已依法踐行證據之調查程序，應認有證據能力。
三、按犯罪事實應依證據認定之，無證據不得認定其犯罪事實；
    又不能證明被告犯罪者，應諭知無罪之判決，刑事訴訟法第
    154條第2項、第301條第1項分別定有明文。所謂認定犯罪事
    實之證據，係指足以認定被告確有犯罪行為之積極證據而言
    ，如未發現相當證據，或證據不足以證明，自不能以推測或
    擬制之方法，以為裁判基礎，最高法院29年上字第3105號、
    40年台上字第86號判例意旨可資參照。次按認定不利於被告
    之事實，須依積極證據，苟積極證據不足為不利於被告事實
    之認定時，即應為有利於被告之認定，更不必有何有利之證
    據，最高法院30年度上字第816號判例意旨可資參照。又刑
    事訴訟上證明之資料，無論其為直接證據或間接證據，均須
    達於通常一般人均不致於有所懷疑，而得確信其為真實之程
    度，始得據為有罪之認定，倘其關於被告是否犯罪之證明未
    能達此程度，而有合理性懷疑之存在，致使無從形成有罪之
    確信，根據「罪證有疑，利於被告」之證據法則，即不得遽
    為不利被告之認定，其以情況證據（即間接證據）斷罪時，
    尤須基於該證據在直接關係上所可證明之他項情況事實，本
    乎推理作用足以確證被告有罪，方為合法，不得徒憑主觀上
    之推想，將一般經驗上有利被告之其他合理情況逕予排除，
    此觀諸最高法院76年台上字第4986號、32年度上字第67號判
    例意旨甚明。再者告訴人之告訴，係以使被告受刑事訴追為
    目的，是其陳述是否與事實相符，仍應調查其他證據以資審
    認，而被害人之陳述如無瑕疵，且就其他方面調查又與事實
    相符，固足採為科刑之基礎，倘其陳述尚有瑕疵，即不得遽
    採為論罪科刑之根據，最高法院52年台上字第1300號、61年
    台上字第3099號判例可資參照。復按檢察官就被告犯罪事實
    ，應負舉證責任，並指出證明之方法。刑事訴訟法第161條
    第1項亦定有明文。因此被告並無自證無罪之義務，此乃無
    罪推定之原則。是以何項卷證資料有利於被告或不利於被告
    ，應由擔任公訴角色之檢察官盡其舉證之義務，此乃上開法
    條規定公訴人於刑事訴訟程序進行中應盡之法定義務。最高
    法院92年台上字第128號判例，並闡明「刑事訴訟法第161條
    已於民國91年2月8日修正公布，其第1項規定：檢察官就被
    告犯罪事實，應負舉證責任，並指出證明之方法。因此，檢
    察官對於起訴之犯罪事實，應負提出證據及說服之實質舉證
    責任。倘其所提出之證據，不足為被告有罪之積極證明，或
    其指出證明之方法，無從說服法院以形成被告有罪之心證，
    基於無罪推定之原則，自應為被告無罪判決之諭知」之意旨
    甚明。
四、訊據被告丙○○堅口否認有上開強制猥褻甲○之犯行，辯稱
    ：(1)伊有不在場之證明：案發當日早上約7、8時許，伊開車
    載伊姐夫洪德鈿及姐丁○○前往市場買菜，約上午10時許回
    到長恩中心，由丁○○將所採購之食品提進長恩中心，伊則
    開車載姐夫回家，約12時許，始再開車搭載姐夫及外甥回長
    恩中心吃中飯，飯後伊與其姐全家人一起至成功大學參觀就
    學博覽會，是甲○指訴遭強制猥褻之時間，伊並未在養護中
    心內。(2)甲○既指98年3月1日遭強制猥褻，致其右手臂有瘀
    青，於98年3月24日報案作筆錄時並由警員拍照為證，但依
    警卷第13頁甲○右手臂瘀青之照片所示，應係新傷，且一般
    瘀青之傷應於二週內即可痊癒，不可能係98年3月1日案發時
    留下來，而於98年3月24日報案作筆錄時仍有該瘀青存在。
    又期間甲○於98年3月20日向台南巿政府勞工處投訴超時工作
    時，及台南巿警察局第六分局員警於98年3月20日至到長恩
    中心處理勞資紛爭時，未何均提及所謂在98年3月1日遭被告
    強制猥褻之情事？(3)甲○經常請假外出與乙○○約會，且甲○
    向台南巿政府勞工處投訴超時工作，也是由乙○○主導並陪
    同出席，代表發言，甲○事後離開長恩中心之工作後，即轉
    到乙○○之祖母處擔任看護，可見其兩人交往密切。然證人
    乙○○於偵查中竟宣稱其兩人無任何關係，所述顯然不實。
    是證人乙○○稱適路過該處，且瞧見其女友之甲○遭受侮辱
    ，竟未挺身相救，或質問被告「你在做啥」，僅出聲「你們
    在做啥」，顯非真實。(4)甲○因為長恩中心對其管教嚴格，
    無法順利外出與乙○○約會，而心生怨恨，向勞工處申訴超
    時工作，乙○○並藉機於98年3月18日傳簡訊向被告之胞姐
    丁○○勒索金錢，因未能達勒索目的，始於98年3月24日向
    警方報案誣指被告犯強制猥褻云云，與事實完全不符，且有
    諸多瑕疵，不足採信。
五、查(1)證人甲○於原審固結證稱：「我是於96年8月16日起至98
    年3月24日止在長恩中心工作，不認識被告，跟被告不熟，
    知被告係老闆娘丁○○的弟弟。有於98年3月1日上午10時，
    與被告在長恩中心碰面。當時我站在長恩中心前面進來經過
    阿公、阿嬤住的地方，吃飯後面。（問：你當時是站在那裡
    還是走路過去？）我在那邊整理，那邊有一個吃飯的桌子，
    我放東西在那邊。（問：那天你們兩個之間發生何事？）猥
    褻我。（問：如何猥褻你？）他從我後面抱我，用兩隻手，
    他抓我胸部，當時我很怕，一直反抗，大約幾分鐘，因為我
    反抗，當時沒有人在那邊，只有阿公、阿嬤。（問：只有一
    下子嗎？）是，因為有人來看到，他才放開我。（問：旁邊
    看到的人是大叫還是把你們拉開？）大叫，他進來看到，他
    說台語，我不知道他說什麼，他就放開我。（辯護人問：案
    發當天你被猥褻的位置附近有無窗戶，別人可否隨時經過？
    ）有一個門可以去後面，有一個入口。（問：案發當天有點
    涼，早上10點左右，你穿幾件衣服？）我穿一件長衣。（問
    ：你現在在哪裏工作？）我在衛國街照顧乙○○的阿嬤。（
    問：3月20日、3月21日有無跟乙○○在一起？）我們有出去
    兩次，他問我他阿嬤。（法院問：你剛才說一樓都是阿公、
    阿嬤，是何情形的阿公、阿嬤？）不會說話、不會走路那種
    ，躺在床上，（問：他們不會說話嗎？）是會說話，像老人
    癡呆症，要人家照顧那一種。（問：丙○○那天抱你，他是
    趁四周無人抱你，還是別人走來走去他就抱你？）趁沒有人
    注意從後面抱我。（問：提示原審卷員工外出簽名簿，這兩
    張員工外出簽名簿，是否你簽名的？）是。（問：其中有紀
    錄你外出的時間是2月7日，旁邊註明乙○○，這為何意？）
    我出去，我叫乙○○幫我買腳踏車。（問：你跟乙○○什麼
    關係？）他是家屬，我是外勞，跟他不會很熟。（問：你剛
    才說丙○○從後面把你抱住，你是如何推他？）因為他抱住
    我，我不能回轉，他往前抱，我用手肘把他推開，因為他抱
    胸部沒有抱到手。（問：你的右手臂如何受傷？）他抓胸部
    反抗之後，才用手抓我的手臂，他抓住一個手臂。（問：他
    抓住你手臂多久，才把手放開？）大概一分鐘。（問：你是
    否知道為何被發現後還要抓住你的手臂？）有人發現，我也
    不知道他怎麼拉，我不走他就放開了」等語（見原審卷第10
    1至124頁）。(2)證人乙○○於檢察官偵查中固證稱：「98年
    3月1日上午10 時許，我路過要去上廁所，在轉角地方聽到
    一些聲音，我就過去看一下，我看被告從後面用雙手抱住甲○，我有喊一聲你們在【做啥】（台語發音），我看到甲○
    在反抗，感覺那不是男女朋友關係，所以我才出聲，故意喊
    聲制止，我當時是看到被告從後面雙手環抱甲○，但抱住哪
    裡我無印象，我出聲後他們就分開了」（見偵卷第11頁）、
    「當時我要看我祖母，我祖母在長恩中心一樓，我是在當天
    9時20分左右到達長恩中心，我從大門口進到長恩中心病患
    區附近（當庭畫現場位置草圖附卷）尚未進入廁所前，我聽
    到有女子在掙扎的聲音，我聽到後往前站一步，朝左邊看時
    ，看到被告從後面以雙手將甲○抱住，我看到甲○有抗拒的動
    作，就以台語說，你們在幹什麼，被告聽到後立刻鬆手，我
    接著就離開，自己去上廁所」、「（問：當時現場都沒有其
    他人在場？）沒有，現場都是一些沒有辦法活動或是神智不
    清的病患」等語（見偵卷第41、42頁）。但查上開二證人之
    證述，有多處與事實不符，難認該二人之證述為可採，茲分
    述如下：
    (一)查甲○指訴於98年3月1日上午10時許遭被告強制猥褻，並
      致其右手臂有瘀青，固有於98年3月24日報案作筆錄時由
      警員拍照之照片為證（附於警卷第13頁）。次查皮下出血
      之外觀，於新鮮時即稍隆起凸出，至24小時內漸次膨隆，
      以後溢出血管外之血液之液狀部分漸次被吸收而漸次呈平
      伏縮小。顏色初為紫紅色或青紅色，漸次變為褐色，而後
      變為綠黃色，再呈黃色，2星期左右被吸收而治癒。如以
      時間即3至4日呈褐色，6日左右呈黃綠色，8日左右變為黃
      色，有葉昭渠博士編著之最新法醫學第64至66頁影本附卷
      可參（見本院卷第96至98頁）。而本院於99年5月11日審
      理庭進行勘驗，細觀甲○右手臂瘀青之照片所示，檢察官
      、被告及其辯護人分別陳稱係呈【暗紅色】、【淡紅色、
      褐色】（見本院卷第101頁）。查依上開法醫學文獻之說
      明，皮下出血之外觀，顏色初為紫紅色或青紅色，漸次變
      為褐色，時間即3至4日呈褐色…，2星期左右被吸收而治
      癒。而據甲○之指訴，其係於98年3月1日上午10時許遭被
      告強制猥褻，並致其右手臂有瘀青，則至98年3月24日報
      案作筆錄時應早已痊癒，怎會仍有如照片所示之瘀青？故
      甲○指訴，其於98年3月1日上午10時許遭被告抓成右手臂
      瘀青云云，應不可採。
    (二)甲○與乙○○應早已認識並有交情：
      證人甲○於偵查中結證稱：我跟乙○○不熟，他是長恩
        中心住院老人的家屬，很久才來看其阿嬤等語（偵查卷
        第11頁）；於原審亦結證稱：伊係於96年8月16日起至
        98年3月24日止在長恩中心工作，不認識被告，跟被告
        不熟等語（原審卷第101至102頁）。而證人乙○○於偵
        查中結證稱：我祖母郭林智璋在長恩中心住院已有2、3
        年了，我大約在大陸工作40天，回台灣休息1個月，我
        每週6或週日選一天去長恩中心看祖母。只知道甲○是長
        恩中心的外勞，但跟她不熟，只是偶而會交待外勞做一
        點照顧我祖母的事等語（偵查卷第11頁）。但查依被告
        提出之員工外出簽名簿所載，甲○曾分別於98年1月20日
        、26日、98年2月1日、7日[按註明【休】（乙○○）等
        文字]、14日、26日，及98年3月20日、21日，簽名外出
        （見原審卷第150、152頁），足見證人甲○並非完全不
        能請假外出。又證人甲○及證人乙○○二人於本院均證
        稱於98年3月20日、21日有一同外出（見本院卷第75頁
        背面、第76頁背面）。而乙○○於98年3月18日以其行
        動電話傳簡訊至丁○○之手機，其簡訊文為：【主任我
        是乙○○，我之所以要跳出來幫阿蘭（即甲○）出頭，
        是因為你們太壓榨外勞讓我看不下去了，今天不要說阿
        蘭和我有什麼關係，就算是任何一個外勞讓你們這樣對
        待我也一定會跳出來抱不平，我不管你們所謂的公司如
        何運用外勞，但勞工再卑微也是有他們應有的權利和義
        務，也會有他們最基本的休息時間或加班費，或許因為
        經營者成本的困難，加班費我可以視而為不見，但再怎
        樣他們不會是你們公司的7-11，也不要因他們是外勞弱
        勢而想欺負他們，所以我要求你們公司針對員工的工作
        時間給我一個合理的答案，要不然我一定會去檢舉你們
        長恩，你們長恩有太多不合法的地方，隨便任何一點就
        可以讓你們罰款甚至關門，只是要或不要，凡是剛好就
        好，但勿做得太過份，這樣一定會氣死閒人惹來眾怒！
        明天，我等你一個答覆】，有本院當庭勘驗其內容在卷
        可佐（本院卷第46、50頁）。依上開簡訊內容，僅係對
        長恩中心負責人丁○○表示，長恩中心對外勞有超時工
        作之情事，要長恩中心給個交待，但對甲○若確於98年3
        月1日遭丁○○之弟之被告強制猥褻等情事，且其稱係
        當場目擊之證人，復要為甲○逾時工作之事出頭打抱不
        平，何以對所謂甲○遭被告強制猥褻之事，竟未置任何
        一詞？
      又甲○與證人乙○○二人曾於98年3月20日、21日有一同
        外出，已如前述。而甲○於98年3月20日因向台南巿政府
        勞工處投訴超時工作，台南巿警察局第六分局員警於98
        年3月20日至到長恩中心處理紛爭，有台南巿警察局第
        六分局於98年10月16日檢送該分局員警於98年3月20日
        前往台南巿永安街430巷27弄18號（即長恩中心）處理
        糾紛之工作紀錄簿影本在卷可憑（見原審卷第68、69頁
        ）。為何甲○及證人乙○○均未向到場處理之員警提及
        所謂甲○在98年3月1日上午10時許遭被告強制猥褻之事
        ？遲至98年3月24日乃由證人乙○○陪同甲○至台南巿政
        府勞工處，檢舉長恩中心有令外勞逾時工作情事，並稱
        「還叫我陪雇主弟弟睡覺及無禮之行為」，證人乙○○亦任檢舉人提出檢舉書面文件（見台南巿政府98年10
        月6日函送原審法院之資料，原審卷第53、55頁），嗣甲○於98年3月24日至台南巿警察局第六分局製作遭性侵
        害被害人之指訴筆錄並拍攝所謂遭被告弄瘀青之傷之照
        片【按原另指訴被告於98年1月17日23時許有對甲○用手
        摸下體及撫摸外陰部，檢察官認無積極證據證明，未予
        起訴，參見原審起訴書第5頁「三」之說明】，而乙○○於同日即以證人身分製警詢證人筆錄（見警卷第5-11
        頁及第13頁）。
    (三)查被告已辯稱所謂案發時間，伊並不在現場，並經證人洪
      德鈿於偵查中證稱：98年3月1日上午約7時30分，被告開
      車到我們住處，載我與丁○○到永康市兵仔市場採買蔬果
      ，買完後約10時左右回到長恩中心，再共同將買回來之蔬
      果卸放在長恩中心門口，丁○○就留在長恩中心處理買回
      來之蔬果，被告與我再一起開車回到我們住處，直到中午
      12時，丁○○煮好飯，被告、我及我兒子又一起到長恩中
      心吃中飯，飯後，被告及我們全家就一同開車到成功大學
      參觀博覽會等情；及證人丁○○於偵查中亦為相同之證述
      （見偵查卷第29-30頁）。又證人阮氏芳於原審結證稱：
      被告不會對伊毛手毛腳，也沒有看到被告有對甲○毛手毛
      腳。與甲○之床係隔壁床。甲○沒有跟伊說有於98年3月1日
      上午遭被告強制猥褻之事。98年2月28日及3月1日伊是早
      班、甲○是晚班，護理長說甲○做晚班，白天她出去比較方
      便。3月1日星期天伊從早上8點開始值到4點；伊8點上班
      ，沒有看到被告，也沒有看到乙○○，早上10點多伊在一
      樓照顧阿公、阿嬤（按指長恩中心院民），當時沒有看到
      甲○。甲○當時人在休息，因為當時她去勞工局申報，老闆
      娘說她要休息不能下來，怕人家說她不是在休息，為什麼
      在阿公、阿嬤那邊。甲○在11點起床，因為伊上班煮好飯
      ，她起床跟我及護理長吃飯。那天護理長在休息，可是會
      醒來吃飯。98年3月1日上午10時多，丁○○有開8人箱型
      車來長恩中心，伊不知道還有何人跟她一起來，她把菜放
      在長恩門口，就跟伊說，「阿芳，這些菜幫我整理」，之
      後丁○○就上車走了，丁○○當天採買回來之物品，是伊
      煮的，是要煮給阿公、阿嬤吃的等語（見原審卷第126-14
      4頁）。
    (四)本院綜合上開論證，認證人甲○及證人乙○○之證述，有
      多處有違反常理常情，其等之證述應不可採，自難作不利
      被告之證據。
六、按告訴人之告訴，係以使被告受刑事訴追為目的，是其陳述
    是否與事實相符，仍應調查其他證據以資審認，而被害人之
    陳述如無瑕疵，且就其他方面調查又與事實相符，固足採為
    科刑之基礎，倘其陳述尚有瑕疵，即不得遽採為論罪科刑之
    根據（最高法院52年台上字第1300號、61年台上字第3099號
    判例意旨參照）。揆諸前揭說明，檢察官認被告有本案犯行
    ，但其提出之證據，不足為被告有罪之積極證明，無從說服
    法院以形成被告有罪之心證，基於無罪推定之原則，自應為
    被告無罪判決之諭知。原審判決疏未查明，遽認被告為有罪
    而予論罪科刑，顯有未洽，被告上訴指摘原判決不當，為有
    理由，應由本院撤銷原審判決，並對被告為無罪判決之諭知
    。
據上論斷，依刑事訴訟法第369條第1項前段、第364條、第301條
第1項，判決如主文。
本案經檢察官林炎昇到庭執行職務。
中    華    民    國    99    年     5    月    25    日
                  刑事第一庭    審判長法  官  茆臺雲
                                      法  官  蔡長林
                                      法  官  王明宏
以上正本證明與原本無異。
檢察官如不服本判決應於收受本判決後十日內向本院提出上訴書
，其未敘述上訴理由者並得於提起上訴後十日內向本院補提理由
書。

                                      書記官  黃全忠
中    華    民    國    99    年    5     月    25    日

司法院資訊處製作；財團法人民間司法改革基金會備份。
